【裁判字號】    91,交聲,633
【裁判日期】    920306
【裁判案由】    違反道路交通管理處罰條例聲明異議
【裁判全文】
臺灣臺北地方法院交通事件裁定                    九十一年度交聲字第六三三號
    異議人即
    受處分人  姚翔騰
              即甲○○
右列異議人即受處分人因違反道路交通管理處罰條例案件，對於臺北市交通事件裁決
所中華民國九十一年四月十五日所為之處分（原處分案號：北市裁三字第裁二二－Ａ
ＸＸ０一二五四九號）聲明異議，本院裁定如左：
    主  文
異議駁回。
    理  由
一、按汽車（包括機器腳踏車）駕駛人駕駛汽車，不遵守道路交通標誌、標線、號誌
    之指示者，處新臺幣（以下同）九百元以上一千八百元以下罰鍰；又汽車駕駛人
    ，駕駛汽車違反道路交通安全規則，因而肇事致人受傷者，吊扣其駕駛執照三個
    月至六個月，道路交通管理處罰條例第六十條第二項第三款、第六十一條第二項
    分別定有明文。
二、本件異議人即受處分人姚翔騰於民國九十一年一月二十五日上午九時四十五分，
    駕駛車號ＧＭ二─四七三號重型機車，沿松仁路南向北方向第四車道，行駛至松
    壽路口左轉時，未依號誌指示行駛，致駕駛車號ＣＧＸ─一五二號重型機車沿松
    仁路北向南方向第三車道直行之胡永德，為閃避姚翔騰所駕駛之前開車輛而煞車
    滑倒受傷。案經臺北市政府警察局信義分局交通分隊舉發，依違反道路交通管理
    處罰條例第六十條第二項第二款、第六十一條第二項規定，處罰鍰新臺幣九百元
    及吊扣駕駛執照三個月，並依同條例第六十三條第一項第一款記違規點數一點。
    受處分人於舉發通知單所載應到案日期前向原處分機關提出申訴，經原處分機關
    函請臺北市政府警察局交通警察大隊調查結果，認受處分人確有前開違規行為後
    ，依道路交通管理處罰條例第六十條第二項第三款、第六十一條第二項、第六十
    三條第一項第一款規定，於九十一年四月十五日裁處罰鍰新臺幣九百元，吊扣駕
    駛執照三個月，並記違規點數一點。
三、訊據受處分人就其未依號誌左轉之事實亦不爭執，惟辯稱左轉時，對向車道已有
    二輛車子通過，不知第三輛之胡永德為何煞車跌倒，且兩車並未發生碰撞，其僅
    基於善意將對方扶起，並無肇事原因云云。
四、經查，受處分人於前述時地駕駛上開車號重型機車，在設有左轉燈之路口，未依
    號誌左轉，導致對向車道直行之車輛，為避免發生碰撞而煞車閃躲滑倒受傷之事
    實，業據證人即警員王者祥結證在卷，並有道路交通事故調查報告表（含現場圖
    ）、交通事故分析研判表、補充資料表等件在卷可憑；訊之胡永德於就醫時亦表
    示：對向一部ＧＭ二─四七三重機車，沿松仁路南向北，左轉向西松壽路，我見
    該車即煞車閃避，未碰撞，摔倒地而肇事等語，核與受處分人所述左轉情狀相符
    ，有交通事故談話紀錄表等件在卷可憑。足證胡永德確因閃避未依號誌左轉之受
    處分人車輛，而閃避滑倒，受有傷害。又受處分人既有違規左轉之不當行為，並
    致他人為閃避而滑倒受傷，即該當於該項交通事故之肇事原因，受處分人徒以二
    車未直接發生碰撞置辯，為不足採。
五、綜上所述，受處分人確有未依號誌行駛，肇事致人受傷之違規行為，原處分機關
    依道路交通管理處罰條例第六十條第二項第三款、第六十一條第二項、第六十三
    條第一項第一款規定及違反道路交通管理事件統一裁罰基準表規定，裁處受處分
    人罰鍰九百元，吊扣駕駛執照三個月，並記違規點數一點，並無不當。本件異議
    為無理由，應予駁回。
據上論斷，應依道路交通案件處理辦法第十九條，裁定如主文。
中      華      民      國     九 十 二     年     三     月     六     日
                                    臺灣臺北地方法院交通法庭
                                        法  官    劉方慈
右正本證明與原本無異。
如不服本裁定，應於送達後五日內，向本院提出抗告狀。
                                        書記官    殷玉芬
中      華      民      國     九 十 二     年     三     月     十     日
道路交通管理處罰條例第六十條
汽車駕駛人，駕駛汽車有違反本條例之行為，經交通勤務警察或依法令執
行交通稽查任務人員制止時，不聽制止或拒絕停車接受稽查而逃逸者，除
按各該條規定處罰外，處新臺幣三千元以上六千元以下罰鍰。
汽車駕駛人，駕駛汽車有左列情形之一，而本章各條無處罰之規定者，處
新臺幣九百元以上一千八百元以下罰鍰：
道路交通管理處罰條例第六十一條
汽車駕駛人，駕駛汽車有左列情形之一者，吊銷其駕駛執照：
一  利用汽車犯罪，經判決有期徒刑以上之刑確定者。
二  抗拒執行交通勤務之警察或依法令執行交通稽查人員之稽查，因而引
    起傷害或死亡者。
三  撞傷正執行交通勤務中之警察者。
四  違反道路交通安全規則，因而肇事致人死亡者。
汽車駕駛人，駕駛汽車有前項第二款、第三款情形之一者，並處新臺幣三
萬元以上六萬元以下罰鍰。
汽車駕駛人，駕駛汽車違反道路交通安全規則，因而肇事致人受傷者，吊
扣其駕駛執照三個月至六個月。
前項之輕重傷標準，由交通部定之。
第一項第一款情形，在判決確定前，得視情形暫扣其駕駛執照，禁止其駕
駛。
一  不服從交通勤務警察或依法令執行交通指揮、稽查任務人員之指揮或
    稽查者。
二  不遵守公路或警察機關，依第五條規定所發布命令者。
三  不遵守道路交通標誌、標線、號誌之指示者。
四  計程車之停車上客，不遵守主管機關之規定者。
道路交通管理處罰條例第六十三條
汽車駕駛人有左列各款所列條款之一者，除依原條款處罰鍰外，並予記點
：
一  有第三十三條、第三十八條第一項、第四十條第一項、第四十五條、
    第四十七條第一款至第四款、第四十八條、第四十九條或第六十條第
    一項、第二項第一款至第三款情形之一者，各記違規點數一點。
二  有第二十九條第一項第一款至第四款、第二十九條之二第一項、第二
    項、第三十條第一項第一款、第二款情形之一者，各記違規點數二點
    。
三  有第四十三條、第五十三條或第五十四條情形之一者，各記違規點數
    三點。
依前項各條款，已受吊扣或吊銷駕駛執照處分者，不予記點。
汽車駕駛人在六個月內，違規記點共達六點以上者，吊扣駕駛執照一個月
；一年內經吊扣駕駛執照二次，再違反第一項各款所列條款之一者，吊銷
其駕駛執照。


司法院資訊處製作；財團法人民間司法改革基金會備份。
